【裁判字號】    95,訴,525
【裁判日期】    950327
【裁判案由】    毒品危害防制條例
【裁判全文】
臺灣高雄地方法院刑事判決               95年度訴字第525號
公  訴  人  臺灣高雄地方法院檢察署檢察官
被      告  甲○○
                    （另案於台灣高雄第二監獄執行中）
上列被告因違反毒品危害防制條例案件，經檢察官提起公訴（95
年度毒偵字第855 號）後，被告於本院準備程序為有罪之陳述，
經合議庭裁定由受命法官獨任進行簡式審判程序審理，本院判決
如下：
    主  文
甲○○連續施用第一級毒品，累犯，處有期徒刑柒月。扣案之第
一級毒品海洛因壹包（淨重零點零壹公克、空包裝重零點壹柒公
克）及殘留海洛因注射針筒壹支，沒收銷燬之。
    事  實
一、甲○○前因肅清煙毒條例等案件，經臺灣高等法院高雄分院
    於民國82年10月27日以82年度上訴字第2923號判處有期徒刑
    3 年3 月確定，先於86年4 月日假釋出監，復因違反麻醉藥
    品管理條例罪，又經本院於86年8 月12日經判處有期徒刑6
    月並於同年11月11日確定，而於88年4 月23日遭撤銷假釋，
    並繼續執行殘刑復與有期徒刑部分定應執行有期徒刑1 年2
    月10日，迄89年7 月24日再度假釋付保護管束，嗣於90年1
    月2 日假釋期滿執行完畢。又於92年間因施用毒品案件，經
    本院以92年度毒聲字第3382號裁定令入勒戒處所施以觀察勒
    戒，並於92年8 月28日執行完畢釋放出所。其於上開觀察勒
    戒戒治執行完畢釋放後5 年內復基於施用第一級毒品海洛因
    之概括犯意，自94年10月底某日起，至95年1 月13日上午9
    時許，在高雄市新興區○○○街82之1 號住處，以針筒注射
    之方式，連續施用第一級毒品海洛因多次。嗣於95年1 月13
    日下午1 時30分許，因另案通緝，為警在上址緝獲，並扣得
    其所有之第一級毒品海洛因1 包（淨重0.01公克、空包裝重
    0.17公克）及殘留海洛因之注射針筒1 支。
二、案經高雄市政府警察局左營分局報請台灣高雄地方法院檢察
    署檢察官偵查起訴。
    理  由
一、上揭事實，業據被告甲○○於本院審理中坦承不諱，且被告
    為警查獲後採集之尿液，經送驗結果，呈第一級毒品海洛因
    代謝後嗎啡之陽性反應，此有高雄市立凱旋醫院95年1 月24
    日轉碼編號：A00000000 號濫用藥物尿液檢驗報告暨毒品案
    件尿液送驗編號與真實姓名對照表（編號：C002號）各一紙
    在卷可資為憑，另扣案之白粉1 包及注射針筒1 支，經送驗
    結果，白粉確屬第一級毒品海洛因（淨重0.01公克、空包裝
    重0.17公克）無訛；注射針筒則呈海洛因陽性反應，分別有
    法務部調查局調科壹字第220022466 號鑑定通知書及高雄醫
    學大學附設中和紀念醫院95年2 月27日報告編號0000-000號
    檢驗報告各1 紙在卷可稽。綜上足認，被告前揭自白與事實
    相符，應堪採信，被告上揭連續施用第一級毒品犯行洵堪認
    定。
二、又被告於92年間因施用毒品案件，經本院以92年度毒聲字第
    3382號裁定令入勒戒處所施以觀察勒戒，並於92年8 月28日
    執行完畢釋放出所乙節，有臺灣高等法院被告前案紀錄表、
    被告刑案資料查註紀錄表各1 份在卷可稽。被告於觀察勒戒
    執行完畢釋放後5 年內再施用第一級毒品，核其所為，係犯
    毒品危害防制條例第10條第1 項之罪。其持有毒品之低度行
    為，為施用毒品之高度行為所吸收，不另論罪。被告先後多
    次施用第一級毒品之行為，時間緊接，觸犯構成要件相同之
    罪名，顯係基於概括犯意反覆為之，為連續犯，應依刑法第
    56條之規定以一罪論，並依法加重其刑。再被告前因肅清煙
    毒條例等案件，經臺灣高等法院高雄分院於82年10月27日以
    82年度上訴字第2923號判處有期徒刑3 年3 月確定，先於86
    年4 月日假釋出監，復因違反麻醉藥品管理條例罪，又經本
    院於86年8 月12日經判處有期徒刑6 月並於同年11月11日確
    定，而於88年4 月23日遭撤銷假釋，並繼續執行殘刑復與有
    期徒刑部分定應執行有期徒刑1 年2 月10日，迄89年7 月24
    日再度假釋付保護管束，嗣於90年1 月2 日假釋期滿執行完
    畢，有上揭前案紀錄表在卷可憑，其受有期徒刑之執行完畢
    後，5 年以內再犯有期徒刑以上之本罪，為累犯，應依法加
    重其刑，並遞予加重。爰審酌被告前已有施用毒品之不良素
    行，歷經觀察勒戒程序後，猶施用第一級毒品海洛因，顯見
    意志不堅，惟念其施用毒品乃自戕一己之身體健康，並具有
    病患性人格之特質，行為本身對社會所造成之危害並非直接
    、鉅大，且犯後終知能坦承犯行等一切情狀，量處如主文所
    示之刑，以示懲儆。至扣案之白粉1 包為第一級毒品海洛因
    （淨重0.01公克、空包裝重0.17公克，包裝部分均無法與毒
    品析離）；注射針筒1 支殘留海洛因無法析離，均如前述，
    爰依毒品危害防制條例第18條第1 項前段規定宣告沒收銷燬
    之。
據上論斷，應依刑事訴訟法第273條之1第1項、第299條第1 項前
段，毒品危害防制條例第10條第1項、第18條第1項前段，刑法第
11條、第56條、第47條、第70條，判決如主文。
本案經檢察官乙○○到庭執行職務。
中    華    民    國    95    年    3     月    27    日
                  刑事第十一庭   法  官  林揚奇
以上正本證明與原本無異。
如不服本判決，應於判決送達後10日內，向本院提出上訴狀。
中    華    民    國    95    年    3     月    27    日
                                 書記官  于耀文
附錄本判決論罪科刑法條：
毒品危害防制條例第十條：
施用第一級毒品者，處六月以上五年以下有期徒刑。
施用第二級毒品者，處三年以下有期徒刑。


司法院資訊處製作；財團法人民間司法改革基金會備份。
